臺灣臺北地方法院民事判決　　　　　　　　 96年度親字第7號
原　　　告　　丙○○
訴訟代理人　　林雅君律師
被　　　告　　乙○○
兼法定代理人　甲○○
上列當事人間請求否認子女事件，本院於民國96年2月26日言詞
辯論終結，判決如下：
    主      文
確認被告乙○○（男，民國○○年○○月○○日生，身分證統一編號：
Ｚ000000000號）非原告丙○○（女，民國○○年○ 月○ 日生，身分
證統一編號：Ｚ000000000號）自被告甲○○（男，民國○○年○ 月
○○日生，身分證統一編號：Ｚ000000000號）受胎所生之婚生子。
訴訟費用由被告負擔。
    事實及理由
一、原告聲明求為判決：確認被告乙○○非原告自被告甲○○受
    胎所生之婚生子。並主張：
（一）原告與被告甲○○於民國92年6 月2 日結婚，婚後被告甲
      ○○經臺灣高等法院、臺灣板橋地方法院判處有期徒刑確
      定，經臺灣板橋地方法院裁定定其應執行有期徒刑13年7
      月，復經裁定定其應執行有期徒刑14年。自94年間起，被
      告甲○○即在臺灣臺北監獄羈押及執行中。而兩造經臺灣
      板橋地方法院於95年8 月2 日，以94年度婚字第1085號民
      事判決准予離婚，於同年9 月6 日確定在案。
（二）原告於95年11月15日產下被告乙○○，推算原告受胎之時
      間為同年2 月間，當時原告已離開被告甲○○，且被告甲
      ○○早於94年間因案收押、判刑、執行，故被告乙○○並
      非原告自被告甲○○受胎所生。爰依民法第1063條第1 項
      規定，提出本件否認子女之訴。
二、被告到庭陳稱：自94年4 月30日迄今，被告甲○○並未與原
    告發生性關係，被告乙○○並非被告甲○○之子女。
三、按民法第1063條第1 項推定之婚生子女，如夫妻之一方能證
    明妻非自夫受胎者，得於知悉子女出生之日起，1 年內提出
    否認之訴，同條第2 項定有明文。
四、查原告所主張之事實，業據其提出戶籍謄本、臺灣板橋地方
    法院94年度聲字第3046號刑事裁定、95年度聲字第1442號刑
    事裁定、94年度婚字第1085號民事判決暨確定證明書為證，
    並經本院依職權調閱被告之在監在押全國紀錄表、全國前案
    簡列表附卷可稽，復為被告所不爭執，堪信為真實。故原告
    受胎生下被告乙○○，既係在其與被告甲○○婚姻關係存續
    中，本應依法推定為原告與被告甲○○之婚生子，然原告既
    非自被告甲○○受胎懷有被告乙○○，則原告自知悉於被告
    乙○○出生起，迄至原告於96年1 月19日提起本件否認子女
    之訴為止（見本件起訴狀上收狀日期戳），尚未滿1 年，故
    原告提起本件否認子女之訴，自屬有據，應予准許。
五、訴訟費用負擔之依據：民事訴訟法第78條、第85條第1 項前
    段。
中　　華　　民　　國　　96　　年　　3 　　月　　16　　日
                          家事法庭法  官  蔡惠如
以上正本係照原本作成。
如對本判決上訴，須於判決送達後20日之不變期間內，向本院
提出上訴狀，並繳納上訴裁判費新臺幣4,500元。
中　　華　　民　　國　　96　　年　　3 　　月　　16　　日
                                  書記官  陳俐妙
